【裁判字號】    97,易,748
【裁判日期】    970930
【裁判案由】    竊盜等
【裁判全文】
臺灣雲林地方法院刑事判決               97年度易字第748號
公  訴  人  臺灣雲林地方法院檢察署檢察官
被      告  甲○○
上列被告因竊盜案件，經檢察官提起公訴（97年度偵字第4425號
），本院於準備程序進行中，因被告就被訴事實為有罪之陳述，
經告知簡式審判程序意旨，並聽取公訴人及被告意見後，本院裁
定依簡式審判程序審理，判決如下：
    主  文
甲○○犯侵占遺失物罪，處罰金新臺幣捌仟元，如易服勞役，以
新臺幣壹仟元折算壹日；又犯竊盜罪，累犯，處有期徒刑拾月，
扣案之鑰匙壹支沒收之。
    事  實
一、甲○○前因違反毒品危害防制條例案件，經本院以94年度訴
    字第678 號判處有期徒刑9 月確定；又因違反毒品危害防制
    條例案件，經本院以95年度訴字第232 號判處有期徒刑5 月
    確定；又因竊盜案件，經本院以95年度易字第219 號判處有
    期徒刑10月確定。前開後2 罪，經本院減刑後並裁定其應執
    行刑為有期徒刑9 月又15日，該3 罪接續於民國96年10月26
    日執行完畢。詎其仍不知警惕，意圖為自己不法之所有，於
    97年4 月12日，在雲林縣莿桐鄉麻園村某處，拾獲蔡文城於
    不詳時間拆卸下車牌號碼為MJQ-937 號重型機車之車牌1 面
    後，竟侵占入己。復於97年4 月9 日（起訴書誤載為97年4
    月19日）下午6 時許，行經雲林縣斗六市○○里○○街5 號
    前，見乙○○所有之車牌號碼IXK- 366號重型機車停放於該
    處，竟另行基於意圖為自己不法所有之犯意，以其所有之鑰
    匙1 支啟動引擎並騎乘離去而竊取之。得手後，於同日，在
    雲林縣斗六市往莿桐鄉○○○○路旁，改懸掛前開侵占之MJ
    Q-937 號車牌1 面，而供己代步使用。嗣於97年8 月24日上
    午9 時40分許，為警在雲林縣莿桐鄉○○路18號前查獲，並
    扣得其所有供竊取上開機車所用之鑰匙1 支，始悉上情。
二、案經雲林縣警察局斗六分局報告臺灣雲林地方法院檢察署檢
    察官偵查起訴。
    理  由
一、被告甲○○所犯係死刑、無期徒刑、最輕本刑為3 年以上有
    期徒刑以外之罪，其於準備程序就前揭被訴事實為有罪之陳
    述，經告知簡式審判程序之旨，並聽取其與公訴人之意見後
    ，本院認無不得或不宜改依簡式審判程序進行之情，爰依刑
    事訴訟法第273 條之1 第1 項、第284 條之1 規定，裁定進
    行簡式審判程序。
二、上揭犯罪事實，業據被告於本院審理時坦承不諱；而上述車
    牌及機車分別係蔡文城、乙○○所有，並各於前揭時、地遺
    失、遭竊乙節，亦據證人蔡文城、乙○○於偵查中及警詢時
    證述明確，並有車籍查詢基本資料詳細畫面表、贓物認領保
    管單各1 紙及現場查獲照片4 幀附於警卷可憑，及被告所有
    供竊取前揭機車所用之鑰匙1 支扣案可證，足認被告前開自
    白與事實相符，可採為認定被告犯罪之證據。綜上所述，本
    案事證明確，被告犯行堪可認定，應予依法論科。
三、論罪科刑之理由：
  (一)核被告之所為，分別係犯刑法第337 條之侵占遺失物罪，及
    同法第320 條第1 項之竊盜罪。
  (二)被告所犯上開2 罪，犯意各別、行為互異，應分論併罰。
  (三)被告前因違反毒品危害防制條例案件，經本院以94年度訴字
    第678 號判處有期徒刑9 月確定；又因違反毒品危害防制條
    例案件，經本院以95年度訴字第232 號判處有期徒刑5 月確
    定；又因竊盜案件，經本院以95年度易字第219 號判處有期
    徒刑10月確定。前開後2 罪，經本院減刑後並裁定其應執行
    刑為有期徒刑9 月又15日，該3 罪接續於96年10月26日執行
    完畢，有臺灣高等法院被告前案紀錄表1 份在卷可憑，其於
    受有期徒刑執行完畢後，5 年以內故意再犯有期徒刑以上之
    竊盜罪部分為累犯，依刑法第47條第1 項規定，加重其刑。
  (三)本院審酌現為42歲之壯年，竟竊取他人機車，並任意侵占他
    人財物，無視法紀，尊重他人財產權觀念薄弱，亦影響社會
    治安，惟念其犯後於本院坦承犯行，尚能知錯，且所竊得之
    物品已由被害人領回等一切情狀，各量處如主文所示之刑，
    並就罰金刑部分，併諭知易服勞役之折算標準。
四、扣案之鑰匙1 支，係被告所有供竊取機車所用之物，業據其
    供承在卷，依刑法第38條第1 項第2 款規定，併予宣告沒收
    之。
據上論斷，依應刑事訴訟法第273 條之1 第1 項、第299 條第1
項前段，刑法第320 條第1 項、第337 條、第47條第1 項、第42
條第3 項前段、第38條第1 項第2 款，刑法施行法第1 條之1 第
1 項、第2 項前段，判決如主文。
本案經檢察官丙○○到庭執行職務。
中    華    民    國    97    年    9     月    30    日
                  刑事第四庭  法  官  曾鴻文
以上正本證明與原本無異。
如不服本判決，應於判決收受後10日內，向本院提出上訴狀（須
附繕本）。
                              書記官  顏錦清
中    華    民    國    97    年    9     月    30    日
附錄本判決論罪科刑法條全文（罰金單位均改為新臺幣並提高為
30倍）
中華民國刑法第320 條第1項
意圖為自己或第三人不法之所有，而竊取他人之動產者，為竊盜
罪，處5 年以下有期徒刑、拘役或5百 元以下罰金。
中華民國刑法第337 條
意圖為自己或第三人不法之所有，而侵占遺失物、漂流物或其他
離本人所持有之物者，處 5 百元以下罰金。


司法院資訊處製作；財團法人民間司法改革基金會備份。
